【裁判字號】    96,訴,4136
【裁判日期】    970623
【裁判案由】    虛報進口貨物
【裁判全文】
臺北高等行政法院裁定
                                     96年度訴字第04136號
原      告  若雷針織股份有限公司
代  表  人  甲○○
被      告  財政部基隆關稅局
代  表  人  丘欣（局長）
上列當事人間因虛報進口貨物事件，原告不服財政部中華民國96
年11月1日台財訴字第09600242250號訴願決定，提起行政訴訟。
本院裁定如下︰
    主  文
原告之訴駁回。
訴訟費用由原告負擔。
    理  由
一、按「海關依本條例處分之緝私案件，應製作處分書送達受處
    分人。」；「受處分人不服前條處分者，得於收到處分書之
    日起30日內，依規定格式，以書面向原處分海關申請復查。
    」，海關緝私條例第46條第1項及第47條第1項各定有明文。
    次按「原告之訴，有下列各款情形之一者，行政法院應以裁
    定駁回之。…十、起訴不合程式或不備其它要件者。」，行
    政訴訟法第107條第1項第10款定有明文。
二、本件原告委由力久國際有限公司於95年9月間向被告報運進
    口中國大陸產製之紗2批(進口報單號碼：第
    AW/95/4515/0826號、第AW/95/4436/2137號)；經查驗結果
    ，報單第AW/95/4515/0826號之第2項、第4項為編織帶，第3
    項為繩狀空心帶；報單第AW/95/4436/2137號之第1項至第3
    項為編織帶，核均非屬經濟部公告准許輸入之大陸物品，又
    第1項原申報數量870KGM，經查驗結果為925.4KGM，認原告
    涉嫌虛報進口貨物名稱、數量，逃避管制等情事，依海關緝
    私條例第37條第3項轉據同條例第36條第1項、第3項規定，
    處貨價1倍之罰鍰，分別為新台幣（下同）332,102元及
    203,781元，並沒入貨物。查前開處分書係由原告委任之力
    久國際有限公司於95年10月31日收受被告本件系爭處分書（
    95年第00000000號及第00000000號處分書），此有委任書及
    被告送達證書附原處分卷（附件5）可稽。計其申請復查期
    限應自95年11月1日起算，至95年11月30日（星期四）屆滿
    ，惟原告遲至95年12月1日始提出復查申請書，有復查申請
    書影本附原處分卷（附件6 ）可按，顯已逾期。是復查決定
    以其復查申請已逾法定不變期間，不予受理，訴願決定予以
    維持，均無不合。原告復提起行政訴訟，顯非合法，應予駁
    回。
三、又原告主張本件有法定救濟期間經過申請撤銷原處分之法定
    事由，請求依行政程序法第128 條規定撤銷原處分云云。惟
    查，原告此項請求並未先行向被告機關申請撤銷原處分，並
    經被告否准申請，而提起訴願。是原告於本件訴訟逕行主張
    依行政程序法第128 條規定請求撤銷原處分，核與行政訴訟
    法第5 條規定不符，於法亦有未合，附此敘明。
四、依行政訴訟法第107條第1項第10款、第104條、民事訴訟法
    第95條、第78條，裁定如主文。
中    華    民    國    97    年     6    月   23     日
                   臺北高等行政法院第五庭
                             審判長法  官  張瓊文
                                   法  官  胡方新
                                   法  官  蕭忠仁
上為正本係照原本作成。
如不服本裁定，應於送達後10日內向本院提出抗告狀（須按他造
人數附繕本）。
中    華    民    國    97    年     6    月   23     日
                                   書記官  蕭純純


司法院資訊處製作；財團法人民間司法改革基金會備份。
